【裁判字號】    89,訴,815
【裁判日期】    890531
【裁判案由】    毒品危害防制條例
【裁判全文】
臺灣板橋地方法院刑事判決                          八十九年度訴字第八一五號
    公  訴  人  臺灣板橋地方法院檢察署檢察官
    被      告  甲○○
右列被告因毒品危害防制條例案件，經檢察官提起公訴（八十九年度毒偵字第六五四
號、第一四七五號），本院判決如左：
    主  文
甲○○連續轉讓第二級毒品，累犯，處有期徒刑捌月；又連續施用第二級毒品，累犯
，處有期徒刑伍月，扣案之安非他命殘渣瓶貳瓶、吸食器貳組、吸食器壹組（附玻璃
球壹個）、第二級毒品安非他命保濟丸瓶裝壹瓶（淨重零點玖公克）、安非他命袋裝
壹包（淨重貳公克）均沒收，其中之安非他命殘渣（量微無法秤重）、第二級毒品安
非他命保濟丸瓶裝壹瓶（淨重零點玖公克）、安非他命袋裝壹包（淨重貳公克）並銷
燬之。應執行有期徒刑拾壹月，扣案之安非他命殘渣瓶貳瓶、吸食器貳組、吸食器壹
組（附玻璃球壹個）、第二級毒品安非他命保濟丸瓶裝壹瓶（淨重零點玖公克）、安
非他命袋裝壹包（淨重貳公克）均沒收，其中之安非他命殘渣（量微無法秤重）、第
二級毒品安非他命保濟丸瓶裝壹瓶（淨重零點玖公克）、安非他命袋裝壹包（淨重貳
公克）並銷燬之。
    事  實
一、甲○○曾於民國八十四年間，因竊盜案件，經台灣桃園地方法院於八十四年七月
    二十六日以八十四年度訴字第一○二三號判處有期徒刑一年四月，同年十月十八
    日判決確定，於八十五年九月十八日縮刑期滿執行完畢；嗣於八十五年間，復因
    竊盜案件，經台灣桃園地方法院於八十五年十二月十一日以八十五年度訴字第一
    五八三號判處有期徒刑一年，於八十六年五月三十日經台灣高等法院駁回上訴確
    定，甫於八十七年五月十四日縮刑期滿執行完畢；另於八十八年間因施用毒品案
    件，經台灣台北地方法院以八十八年度毒聲字第一○一三號裁定送觀察、勒戒後
    ，認無繼續施用毒品之傾向，經台灣台北地方法院檢察署檢察官於八十八年五月
    四日以八十八年度偵字第九五四○號不起訴處分確定在案。猶不知悔改，竟復基
    於轉讓第二級毒品安非他命之概括犯意，分別於八十九年一月十八、十九日，在
    其位於台北縣三重市○○路○段九十九號八樓之住處，連續無償轉讓安非他命予
    乙○○供其施用二次。又甲○○另基於施用第二級毒品安非他命之概括犯意，自
    八十八年十二月底起至八十九年一月十九日止，連續在其前開住處及台北市○○
    街某處施用安非他命多次。嗣先於八十九年一月十九日十七時許，在台北縣三重
    市○○路○段九十九號八樓為警查獲，並扣得甲○○所有供施用安非他命所用之
    安非他命殘渣瓶二瓶、吸食器二組；又於同年月三十一日二十一時十分許，在台
    北縣三重市○○路○段一六七巷一三一號前為警查獲，由甲○○偕同警員於台北
    縣三重市○○路○段一六七巷一三一號三樓，扣得甲○○所有供施用安非他命所
    用之吸食器一組（附玻璃球一個）、安非他命保濟丸瓶裝一瓶（淨重０．九公克
    ）、安非他命袋裝一包（淨重二公克）等物。甲○○再經本院於八十九年三月八
    日以八十九年度毒聲字第一八一三號裁定送觀察、勒戒後，有繼續施用毒品傾向
    ，復於八十九年三月三十日以八十九年度毒聲字第二二四四號裁定令入戒治處所
    ，施以強制戒治中。
二、案經台北縣警察局三重分局及台北市政府警察局中山分局報請台灣板橋地方法院
    檢察署檢察官偵查起訴。
    理  由
一、訊據被告甲○○矢口否認有何轉讓安非他命之犯行，辯稱：是伊在吸食時，乙○
    ○自己過來吸食，是在八十九年一月十八日及十九日各一次云云。惟查：（一）
    被告轉讓安非他命供乙○○無償施用之事實，業據證人乙○○於警訊及偵查時證
    述綦詳。而被告於八十九年一月十九日警訊中亦坦承曾提供安非他命予乙○○施
    用二次，即使被告本院審理中所辯伊在八十九年一月十八、十九日吸食時，乙○
    ○自己過來吸食等語為實在，倘被告未同意乙○○吸食，乙○○又如何得以吸食
    ，顯見被告於八十九年一月十八、十九日有轉讓安非他命予乙○○施用之行為。
    此外證人乙○○於八十九年一月十九日為警查獲後，經警採其尿液送驗結果，復
    呈甲基安非他命陽性反應，並有台北縣衛生局八十九年二月十七日北縣衛六字第
    ○八九三六號尿液煙毒檢驗成績書乙紙附卷可稽。準此以觀，乙○○於警訊、偵
    查中證稱被告有提供其安非他命施用及被告警訊中供稱其曾提供安非他命予乙○
    ○施用之事實，應係真實。被告前揭所辯，無非避重就輕之詞，不足採信。本件
    事證明確，被告無償轉讓安非他命之犯行洵堪認定。
二、訊據被告甲○○對於右揭時地連續施用安非他命之事實坦承不諱，並有安非他命
    吸食器二組、安非他命殘渣瓶二瓶、吸食器一組（附玻璃球一個）、安非他命保
    濟丸瓶裝一瓶（淨重０．九公克）、安非他命袋裝一包（淨重二公克）等物品扣
    案足證。另被告為警查獲後，經警採其尿液送驗結果，亦呈甲基安非他命陽性反
    應，此有上開台北縣衛生局尿液煙毒檢驗成績書乙紙在卷可按。另查被告於八十
    八年間因施用安非他命，經台灣台北地方法院以八十八年度毒聲字第一○一三號
    裁定送觀察、勒戒後，認無繼續施用毒品之傾向，而由台灣台北地方法院檢察署
    檢察官以八十八年度偵字第九五四○號為不起訴處分，有該不起訴處分書附卷可
    按。其明知安非他命屬毒品危害防制條例第二條第二項第二款所規定之第二級毒
    品，竟仍於前案不起訴處分後，五年內再犯施用安非他命犯行，經本院裁定送觀
    察、勒戒後，認仍有繼續施用毒品傾向，有本院八十九年度毒聲字第一八一三號
    裁定書及台灣台北看守所附設勒戒處所八十九年三月二十日有無繼續施用毒品傾
    向證明書在卷足憑。其施用安非他命事證明確，犯行亦堪認定。
三、核被告轉讓安非他命之所為，係犯毒品危害防制條例第八條第二項之轉讓第二級
    毒品罪；其施用安非他命之所為，係犯同條例第十條第二項之施用第二級毒品罪
    。被告持有第二級毒品安非他命之低度行為，均為轉讓及施用第二級毒品之高度
    行為所吸收，均不另論罪。被告先後二次轉讓及先後多次施用第二級毒品安非他
    命之行為，各係時間緊接，犯罪構成要件各均屬相同，顯係各基於概括犯意為之
    ，均應依刑法第五十六條連續犯之規定各論以一罪，並均加重其刑。被告有事實
    欄所載之前科，此有台灣高等法院檢察署刑案紀錄簡覆表附卷足憑，其於有期徒
    刑執行完畢後，於五年以內再犯最重本刑為有期徒刑以上之本件各罪，為累犯，
    應依刑法第四十七條之規定遞加重其刑。被告所犯上開轉讓毒品及施用毒品二罪
    間，犯意各別，罪名不同，應分論併罰之。爰審酌被告之品性、犯罪之動機、目
    的、手段、轉讓及施用安非他命之次數暨犯罪後坦承大部分犯行之態度等一切情
    狀，量處如主文所示之刑，並定其應執行之刑。
四、扣案之安非他命殘渣瓶二瓶、安非他命吸食器二組，被告坦承安非他命殘渣瓶一
    瓶及安非他命吸食器一組，為其所有供施用安非他命所用之物，其餘則為乙○○
    所有之物，惟查乙○○於偵查中業已否認為其所有，而前開安非他命殘渣二瓶及
    安非他命吸食器二組，均係在被告住處查獲，應係被告所有供施用安非他命所用
    之物無訛，均應依刑法第三十八條第第一項第二款宣告沒收，其中之安非他命殘
    渣（量微無法秤重），則依毒品危害防制條例第十八條第一項宣告沒收銷燬之。
    此外警方於八十九年一月三十一日二十一時三十分許，在台北縣三重市○○路○
    段一六七巷一三一號三樓，所查獲之吸食器一組（附玻璃球一個）、安非他命保
    濟丸瓶裝一瓶（淨重０．九公克）、安非他命袋裝一包（淨重二公克），乃被告
    向綽號「大德」之人要的，且曾於八十九年一月三十一日二十一時十分許被查獲
    前一個月，在台北市○○街某地施用過，此據被告八十九年二月一日警訊中供明
    在卷（參八十九年度毒偵字第一四七五號偵查卷第七頁），上開物品亦係被告所
    有供施用安非他命所用之物，其中之吸食器一組（附玻璃球一個），應依刑法第
    三十八條第一項第二款宣告沒收，安非他命則應依毒品危害防制條例第十八條第
    一項宣告沒收銷燬之。
五、有關被告自八十八年十二月底起至八十九年一月十九日十七時前九十六小時止，
    施用安非他命之犯行雖未經檢察官提起公訴，惟此部分之犯行，與本件科刑部分
    ，時間緊接，罪名與構成要件均屬相同，顯係基於概括犯意反覆為之，具有連續
    犯之裁判上一罪之關係，為起訴效力所及，本院自得一併審理。又公訴人認被告
    自八十九年一月十九日至同年二月一日晚上九時止，亦有施用安非他命之犯行，
    惟為被告所否認，本院亦查無其他積極證據足認被告於前開時間亦有施用安非他
    命之犯行，惟公訴人認此部分與本件科刑部分，具有裁判上一罪之關係，爰不另
    為無罪之諭知。末查，公訴人認被告自八十九年一月十三日起至同年一月十九日
    止，連續無償轉讓安非他命予乙○○，惟乙○○於偵查中初則供稱被告於八十九
    年一月十三日起至同年月十八日止，免費提供其安非他命約五次左右，嗣又供稱
    被告於八十九年一月十三日至同年月十九日之間，免費提供其安非他命二次，其
    前後所供時間、次數未盡一致，被告於本院審理中供稱其於八十九年一月十八日
    及十九日始有免費提供安非他命之行為，應以被告所供為可採。有關被告自八十
    九年一月十三日起至同年月十七日止之犯行，亦不能證明，惟公訴人認此部分與
    本件科刑部分，具有裁判上一罪之關係，亦不另為無罪之諭知。
據上論斷，應依刑事訴訟法第二百九十九條第一項前段，毒品危害防制條例第八條第
二項、第十條第二項、第十八條第一項前段，刑法第十一條前段、第五十六條、第四
十七條、第五十一條第五款、第三十八條第一項第二款，判決如主文。
本案經檢察官徐名駒到庭執行職務
中      華      民      國      八十九      年    五    月    三十一    日
                                  臺灣板橋地方法院刑事第一庭
                  法  官  毛崑山
右正本證明與原本無異。
如不服本判決，應於判決送達後十日內，向本院提出上訴狀。
                                      書記官  章宏萱
中      華      民      國      八十九      年    五    月    三十一    日
附錄本案論罪科刑法條全文：
毒品危害防制條例第八條
轉讓第一級毒品者，處一年以上七年以下有期徒刑，得併科新臺幣一百萬元以下罰金
。
轉讓第二級毒品者，處六月以上五年以下有期徒刑，得併科新臺幣七十萬元以下罰金
。
轉讓第三級毒品者，處三年以下有期徒刑，得併科新臺幣三十萬元以下罰金。
毒品危害防制條例第十條
施用第一級毒品者，處六月以上五年以下有期徒刑。
施用第二級毒品者，處三年以下有期徒刑。


司法院資訊處製作；財團法人民間司法改革基金會備份。
